# 股权激励确认的费用放到经常性损益里合适吗?

提问人：16828long 时间：2011-07-02 12:08:42
股权激励确认的费用放到经常性损益里合适吗?

回答人：chenyiwei
计入经常性损益比较合适。 根据《公开发行证券的公司信息披露解释性公告第 1 号——非经常性损益（ 2008 年修订）》（证监会公告[2008]43号）规定：“非经常性损益是指与公司正常经营业务无直接关系，以及虽与正常经营业务相关，但由于其性质特殊和偶发性，影响报表使用人对公司经营业绩和盈利能力做出正常判断的各项交易和事项产生的损益”。即非经常性损益的判断主要依据是其定义，非经常性损益的主要特征是“与主营业务无关性”、“偶发性”和“金额影响的重大性”。 股权激励是高管薪酬的一种形式，股权激励费用本质上是拟上市公司高管薪酬费用的一部分，因此不能认为“与公司正常经营业务无直接关系”；并且，没有证据表明类似的薪酬形式在可预见的未来不会被重复采用，或者拟上市公司高管在可预见的未来的薪酬水平将会持续、显著地低于计入股份支付公允价值之后的相应年度薪酬水平。因此，股份支付相关费用不属于非经常性损益。 目前已实施股权激励的上市公司，在其年度财务报表中，均未将股份支付的相关费用列入非经常性损益。

提问人：nhkb 时间：2013-10-22 12:39:38
请教，如果股权激励约定 13 年净利润要达到10%，实际达不到，前期计提的费用需要冲回，这个是计入 13 年还是 14 年？ 这个冲回的费用是否确认经常性损益？ 谢谢

回答人：chenyiwei
冲回以前年度费用的损益影响是否作为非经常性损益，应当与原先的股份支付费用发生时是否计入非经常性损益适用同样的处理原则。

回答人：chenyiwei
因为业绩条件针对的是 2013 年业绩，到编制 2013 年度财务报表时，已经可以确定业绩条件能否满足，所以相关的 2013 年度费用不再确认，冲回以前年度就这部分股权激励所确认费用的影响计入 2013 年度损益。

提问人：hrtsex 时间：2017-02-18 22:42:51
陈版，刚跟之前的同事（目前在瑞华）交流，实操中他们把上市公司的股权激励费用计入经常性损益，IPO和重组业务的股权激励费用计入非经常性损益，有这个说法吗？

回答人：chenyiwei
这种理解在实务中有一定市场。这和证监会内部不同部门之间对此问题的把握口径不同有关。而且IPO和重组业务中标的资产自身报表层面的股权激励也确实在一定程度上具有非经常性的特点，例如主要补偿对象为激励对象过去提供的服务，因此往往没有等待期，或者因为条款设置不够规范而导致不满足在等待期内分期确认费用的条件，等等；如果是重组的标的企业，一般今后也不会再以其自身名义实施独立的股份支付计划。